【裁判字號】    98,交聲,3058
【裁判日期】    980930
【裁判案由】    違反道路交通管理處罰條例聲明異議
【裁判全文】
臺灣臺北地方法院交通事件裁定        98年度交聲字第3058號
原處分機關  臺北市交通事件裁決所
異  議  人
即受處分人  乙○○
上列異議人即受處分人因違反道路交通管理處罰條例案件，對於
臺北市交通事件裁決所於中華民國九十八年八月十四日所為之北
市裁罰字第裁22-AEX964198號處分（原舉發通知單案號：北市警
交字第AEX964198號）聲明異議，本院裁定如下：
    主  文
異議駁回。
    理  由
一、異議意旨略以：異議人即受處分人乙○○於民國九十八年七
    月十一日下午三時四十一分許，騎乘ＡＰ－九六號大型重型
    機車，沿臺北市○○路由北往南行駛至長安西路口時，左轉
    長安西路，遭員警攔停並掣單舉發異議人於設有燈光號誌管
    制之交岔路口不依標誌、標線號誌指示而違規左轉之行為，
    然異議人係依左轉箭頭綠燈之指示左轉，並非違規左轉，又
    當時員警正在處理舉發另一違規車輛，如何能夠注意左轉號
    誌是否已亮，且異議人對於員警所告知之違規事由係機車未
    依規定兩段式左轉，亦深感不解而無法接受，為此對原處分
    不服，而聲明異議等語。
二、按道路交通管理處罰條例所稱之「車輛」，係指在道路上以
    原動機行駛之汽車（包括機器腳踏車）或以人力、獸力行駛
    之車輛，道路交通管理處罰條例第三條第八款定有明文。次
    按，汽車駕駛人轉彎時，不依標誌、標線、號誌之指示者，
    處新臺幣（下同）六百元以上一千八百元以下罰鍰，並記違
    規點數一點，道路交通管理處罰條例第四十八條第一項第二
    款、第六十三條第一項第一款分別定有明文。
三、經查：異議人就其有於前揭時、地騎乘ＡＰ─九六號大型重
    型機車，行經有燈光號誌管制之承德路與長安西路交岔路口
    並左轉長安西路之事實，並不爭執，惟辯稱其係依循左轉箭
    頭綠燈左轉云云。然據證人即在現場舉發之員警甲○○於本
    院調查時具結證述：我站在長安西路一四０之六號地點取締
    交通違規，當時我正在告發另一違規人的違規事件，異議人
    騎乘大型重型機車，等在承德路與長安西路口，當時左轉箭
    頭的號誌尚未亮起，異議人便逕行左轉行駛長安西路，故我
    便將異議人攔下告發。我當時會將異議人攔下，是因為承德
    路與長安西路口有行人號誌燈，當時號誌燈是綠色的，行人
    還在行走，且異議人旁邊還有自小客車停在旁邊等綠燈待轉
    ，只有他一部大型重機車進行左轉，所以我才攔下他等語，
    並當庭提出平面圖明示其情。是證人甲○○已詳細說明本件
    查獲之經過，再參酌證人甲○○為執行交通勤務之警員，與
    異議人並無任何利害關係或嫌隙，當無甘冒偽證罪責故意誣
    陷異議人之理，足見證人所言屬實。是異議人上開辯解，並
    不可採。從而，原處分機關依道路交通管理處罰條例第四十
    八條第一項第二款、第六十三條第一項第一款之規定（原裁
    決書漏引第一款，亦予更正），裁處異議人罰鍰六百元並記
    違規點數一點，核無違誤。故本件異議人之異議為無理由，
    應予駁回。
四、據上論斷，應依道路交通管理處罰條例第八十七條第二項，
    道路交通案件處理辦法第十九條，裁定如主文。
中    華    民    國     98     年    9    月   30   日
                        交通法庭  法  官  游士珺
上正本證明與原本無異。
如不服本裁定，應於裁定送達後5日內向本院提出抗告狀。
                                  書記官  許婉如
中    華    民    國    98    年    9     月    30    日


司法院資訊處製作；財團法人民間司法改革基金會備份。
